最高法院刑事判決　　　　　　　　　 111年度台上字第3412號
上　訴　人　廖弼偉


上列上訴人因違反毒品危害防制條例案件，不服臺灣高等法院臺
中分院中華民國111年5月24日第二審判決（111年度上訴字第102
5號，起訴案號：臺灣臺中地方檢察署110年度偵字第15251、245
37號），提起上訴，本院判決如下：
    主  文
上訴駁回。
    理  由
一、按刑事訴訟法第377 條規定，上訴於第三審法院，非以判決
    違背法令為理由，不得為之。是提起第三審上訴，應以原判
    決違背法令為理由，係屬法定要件。如果上訴理由書狀並未
    依據卷內訴訟資料，具體指摘原判決不適用何種法則或如何
    適用不當，或所指摘原判決違法情事，顯與法律規定得為第
    三審上訴理由之違法情形，不相適合時，均應認其上訴為違
    背法律上之程式，予以駁回。
二、原審審理結果，認定上訴人廖弼偉違反毒品危害防制條例之
    犯行明確，因而維持第一審論處上訴人製造第二級毒品罪刑
    之判決，駁回上訴人在第二審之上訴，已詳敘其調查、取捨
    證據之結果及憑以認定犯罪事實之心證理由。
三、原判決認定上開犯行，係綜合上訴人之部分供述，及卷附相
    關證據資料，而為論斷。並依調查證據所得之直接、間接證
    據為合理推論，相互勾稽，針對上訴人供承栽種、裁剪、風
    乾大麻而可供施用各情，如何與扣案證物及其他客觀事證相
    符，何以足認已製造完成可供施用之大麻，並非單純栽種或
    持有，詳述其論據及所憑，所為論斷，核無悖於論理與經驗
    法則，自不得任意指為違法。上訴意旨置原判決之明白論敘
    於不顧，仍就原審已指駁及說明之同一事項，持不同見解再
    事爭辯，泛言僅為供己施用之目的而栽種大麻，並予裁剪、
    自然風乾，未使毒品本質產生變化或純化毒品濃度，並非製
    造手段，且危害程度類如自行購入大麻而持有之情形，應僅
    犯毒品危害防制條例第11條第2 項之持有第二級毒品罪等詞
    ，指摘原判決論處同法第4條第2項之製造第二級毒品罪責，
    違反比例原則而有適用法則不當之違法，並非適法之第三審
    上訴理由。
四、量刑輕重，屬為裁判之法院得依職權裁量之事項，苟其量刑
    已以行為人之責任為基礎，並斟酌刑法第57條各款所列情狀
    ，在法定刑度內，酌量科刑，如無違反公平、比例及罪刑相
    當原則，致明顯輕重失衡情形，自不得指為違法。原判決已
    具體審酌刑法第57條各款科刑等相關一切情狀，依卷存事證
    就上訴人犯罪情節及行為人屬性等事由，在罪責原則下適正
    行使其刑罰之裁量權，維持第一審之量刑，客觀上未逾越法
    定刑度，且與罪刑相當原則無悖，難認有逾越法律規定範圍
    ，或濫用裁量權限之違法情形。又適用刑法第59條酌減其刑
    與否，法院本有權斟酌決定，原判決依審理結果，認本件無
    犯罪情狀顯可憫恕、縱科以法定最低度刑仍嫌過重之情事，
    而未依前述規定酌減其刑，業記明理由，並無違法。況不同
    行為人之具體犯行情節、個人屬性等科刑事由俱異，本無從
    比附援引其他案件被告量刑或酌減與否之情形指摘本案之法
    律適用或刑之量定違法。上訴意旨就前述適用法律及量刑職
    權之合法行使重為爭執，徒以其他案件酌減其刑之情形而為
    指摘，漫言原判決未適用刑法第59條酌減，量刑過重，違反
    比例原則云云，亦非上訴第三審之合法理由。
五、綜合前旨及其他上訴意旨仍置原判決所為明白論斷於不顧，
    而持已為原判決指駁之陳詞再事爭辯，或對於事實審法院之
    職權行使，徒以自己之說詞，任意指為違法，要與法律規定
    得為第三審上訴理由之違法情形，不相適合。本件上訴違背
    法律上程式，應予駁回。
據上論結，應依刑事訴訟法第395條前段，判決如主文。
中    華    民    國   111    年    7     月    27    日
                  刑事第八庭審判長法  官  何  菁  莪  
                                  法  官  何  信  慶  
                                  法  官  劉  興  浪  
                                  法  官  高  玉  舜  
                                  法  官  朱  瑞  娟  
本件正本證明與原本無異
                                  書記官
中    華    民    國   111    年    8     月    1     日